臺灣桃園地方法院刑事判決　　　　　　　　　　　　　九十年度易字第二一一七號
　　公　訴　人　臺灣桃園地方法院檢察署檢察官
　　被　　　告　壬○○
右列被告因竊盜案件，經檢察官提起公訴（九十年度偵字第一二六二九號）及移送併
案審理（九十年度偵字第一一０六一號、第一二五０七號、第一五七四０號、第一五
七九七號），本院判決如左：
    主  文
壬○○連續攜帶凶器竊盜，未遂，累犯，處有期徒刑陸月。如易科罰金，以參佰元折
算壹日。
    事  實
一、壬○○前曾於民國八十三年間因施用毒品案件，經台灣高等法院判處有期徒刑三
    年六月確定，於八十七年三月十四日縮刑期滿執行完畢，仍不知悔改，又意圖為
    自己不法之所有，並基於竊盜之概括犯意，連續於附表所示之時地，以附表所示
    之方式，竊取附表所示之被害人財物。嗣於1.九十年七月九日上午十一時三十分
    許，壬○○騎乘ＨＮＣ－二二九號贓車，行經桃園縣桃園市○○路、慈文路口時
    ，為警第一次查獲，並扣得機車鑰匙一把；2.九十年七月二十六日晚間十時四十
    五分許，壬○○騎乘ＩＡＷ－二六一號贓車，行經桃園縣桃園市○○路、泰成路
    口時，為警第二次查獲，並扣得機車鑰匙一把；3.九十年七月三十一日上午十時
    許，壬○○在桃園縣桃園市○○路一八０號前，正擬騎乘ＧＹＬ－０五二號贓車
    之際，為警第三次查獲，並自機車置物籃查扣上開王某皮包，自壬○○身上查扣
    鑰匙一串、原放於皮包內之行動電話一具。4.九十年八月十九日下午三時許，壬○○在桃園縣桃園市○○路四十三巷三號停車場內，欲竊取ＬＫ－六五四七號自
    小客車車內財物之際，為停車場管理員庚○○發現而報警第四次查獲；5.九十年
    八月二十八日凌晨零時許，壬○○在桃園縣大園鄉○○村○○鄰○○路五十九巷
    三弄五號對面，欲下手竊取丙○○車內財物時，為丙○○當場發現，壬○○遂罷
    手騎車逃離現場，經林某記下車號，而報警第五次循線查獲。
二、案經桃園縣警察局桃園分局報請台灣桃園地方法院檢察署檢察官偵查起訴，及移
    送併案審理。
    理  由
一、訊據被告壬○○矢口否認有何竊盜犯行。辯稱：附表編號一的ＨＮＣ－二二九號
    贓車是向己○○借的，剩下兩輛編號二的ＩＡＷ－二六一號贓車，和編號三的Ｇ
    ＹＬ－０五二號贓車，都是向朋友「螞蟻」借的，編號四的皮包是我看到有人丟
    在那裡，才撿起來看；編號五當天我是進去停車場裡面上廁所，沿圍牆旁邊出來
    ，被警衛叫住，沒有要偷東西，編號六當天因為吸強力膠神智不清，才拿螺絲起
    子打破ＬＹ－九五四六號車子的玻璃窗，但沒有要偷東西云云。經查：
（一）如附表所示編號一、編號二及編號三之三部機車，分別於附表所示之時地遭竊
      ，此據被害人子○○、癸○○及戊○○三人分別於警訊中指述明確，並有車輛
      竊盜－車牌失竊資料個別查詢報表、被害人出具之贓物領據各三份，ＧＹＬ－
      ０五二號贓車及查扣機車鑰匙照片二張附卷可稽，及機車鑰匙二把、一串扣案
      可資佐證。再者，如附表編號一、編號二所示之二部機車，分別於被告騎乘中
      為警查獲，此為被告所不否認，並有桃園縣警察局九十年七月二十七日桃警刑
      字第二八九一六號移送書、桃園縣警察局桃園分局九十年七月九日桃警分刑字
      第二七三一號移送書附卷可稽。另附表編號三所示之機車亦係被告使用，此據
      證人即查獲警員黃英雄在偵查中陳稱：我們在車上埋伏，後來看到壬○○上前
      把他的香菸及打火機放在儀表板上，又從車籃內取出一個包包將它打開，我們
      就逮捕他，從他身上找到一把鑰匙，可以發動機車也可以開置物箱等語，及證
      人乙○○在警訊、偵查中均指稱：壬○○騎乘竊來的重型機車載我，我有問他
      車是否偷來的，他告訴我「放心，不是贓車」，並出示機車行車執照給我看，
      車主欄記載戊○○等語明確（九十年度偵字第一二六二九號卷第十五頁反面、
      第三十二頁反面、第三十七頁）。被告在九十年七月間，連續於九日、二十六
      日及三十一日遭警查獲上開三部贓車，且上開機車失竊時間，依序分別在七月
      二日、二十六日及二十九日，就個別機車失竊與查獲時間而言，二者甚為接近
      ，其中癸○○所有之ＩＡＷ－二六一號機車，更係在七月二十六日晚間八時許
      發現失竊，稍後隨即於當日晚間十時四十五分許，為警查獲被告騎乘該部機車
      ，所稱車子都是向他人借得，隨即為警查獲云云，不僅時間過於巧合，且三部
      機車均屬借得之贓車？衡情顯難信實。而就三部贓車合併觀察，失竊時間密接
      ，手法雷同，又均在被告持有當中，甚而被告所辯：車子是向他人借得云云，
      亦如出一轍，絕非偶然。佐以與被告同時遭查獲之證人呂明龍指稱：ＨＮＣ－
      二二九號機車是壬○○偷的，我有聽他說他跑給警察追，沒有說是哪裡偷的等
      語（九十年度偵字第一一０六一號卷第三十一頁）。足認三部機車均為被告所
      竊無誤。被告雖辯稱：一輛是在六輕加油站向己○○借的，剩下二輛都是向「
      螞蟻」借的云云（本院九十年十月二十四日、十一月二十三日筆錄），惟所辯
      未免過份巧合，此如前述，且證人己○○在偵查中到庭否認其事（九十年度偵
      字第一一０六一號卷第四十九頁反面），參以被告自九十年十月二十四日允諾
      查報「螞蟻」及六輕加油站員工年籍資料到庭時起，迄本院九十一年五月十日
      辯論終結時止，均未能提出確實資料以供查證，其所辯三部贓車均係借來云云
      ，顯難採信，反益徵其有推諉之意。綜上所述，被告所為如附表編號一、編號
      二及編號三所示之竊車犯行，應可認定。
（二）如附表編號四之犯行部分，除據被害人甲○○在警訊、偵查中指訴綦詳外，並
      經證人即查獲警員黃英雄在偵查中證稱：查到時有看到壬○○在翻包包等語（
      九十年度偵字第一二六二九號卷第三十二頁反面），此外並有贓物領據一份附
      卷可稽。即被告亦不否認翻動皮包，察看其內物品，並將行動電話藏放身上等
      事實。甲○○陳稱：九十年七月三十日下午三時二十分許將皮包放在車上，下
      午五時許前往取車時就發現皮包遭竊等語（同上卷第十二頁反面），被告隨即
      於翌日上午十時許被警查獲前開ＧＹＬ－０五二號贓車及本件皮包，當場且自
      其身上查扣王某所有之行動電話，足徵其所稱：只有拿行動電話云云，為避重
      就輕之詞，並不足採，被告此部分之犯行亦堪認定。
（三）如附表編號五之犯行部分：此據目擊證人庚○○在警訊中指稱：不知道壬○○
      怎麼進去的，我進入停車場巡視時，就發現壬○○在ＬＫ－六五四七號自小客
      車車旁，看到我就趕緊跑，我發現車被破壞，我就趕緊追他等語，許某嗣後在
      本院審理時，除為相同供述外，並補稱：車窗後面的小三角窗被拆下來，我們
      有管制，大門有告示牌禁止出入，裡面沒有廁所等語（九十年度偵字第一五七
      四０號卷第九頁、本院九十年十二月二十八日筆錄），核與被害人即車主丁○○在警訊中指稱：我的車窗被破壞等語相符（同上卷七頁反面），被告雖辯稱
      ：我從大門進去上廁所云云，與證人許某所述不符，不足採信。佐以本件係車
      窗後小三角窗遭破壞，與附表編號六所示，被告持螺絲起子破壞ＬＹ－九五四
      六號自小客車右三角車窗竊盜之犯行，手法相同，堪信證人指述為實在。被告
      此部分犯行已可認定。
（四）如附表編號六之犯行部分：此據被害人丙○○在警訊中指稱：我看到一個陌生
      男子在我車內翻動我車上的東西，我見狀立刻報警並且叫醒我父親，我們二人
      衝出門欲抓住竊嫌，因為車子就停在我家門口對面約五公尺處，我與我父親趕
      到時，那名竊嫌正坐在我車子的右後乘客座上，他一看到我們就趕緊逃跑，我
      則在竊嫌後面一路追趕，追趕約二十至三十公尺時，該名竊嫌卻突然回頭故做
      打我的樣子，我就立即停止腳步，他又往前跑，跑到公園邊有停放一部ＪＫ六
      －０五八號重機車，他一坐上重機車就馬上逃走，沒有辦法將他攔下來；我的
      東西沒有被偷走等語（九十年度偵字第一五七九七號卷第八頁反面），並有車
      輛照片三張附卷可稽。即被告亦不否認有拿螺絲起子打破車窗玻璃，有翻動車
      內物品等語（本院九十年十月二十四日筆錄）。被告雖辯稱：當時和辛○○一
      起用強力膠，迷迷糊糊才打破車窗玻璃云云，然被告有意識的使用工具打破車
      窗，並能進入車內翻動物品尋找財物，見被害人到場能立即跑離現場，又能伺
      機騎乘機車擺脫被害人追躡，足見其作案當時神智清醒，所辯施用強力膠以致
      神智不清云云，無非卸責之詞，不足採信。
（五）綜上所述，被告所辯無非卸責之詞，不足採信，其犯行均堪認定。
二、查被告壬○○在本院審理時自承：拿一般的螺絲起子打破ＬＹ－九五四六號自小
    客車車窗等語（本院九十一年一月三十日筆錄），而螺絲起子客觀上足以對人之
    身體、生命造成危害，為凶器，被告持以犯案，為攜帶凶器竊盜。核被告壬○○
    所為如附表編號一、二、三、四之犯行部分，均係犯刑法第三百二十條第一項之
    竊盜罪；其所為如附表編號五所示之犯行部分，係犯刑法第三百二十條第三項、
    第一項竊盜罪之未遂犯；其所為如附表編號六所示之犯行部分，則係犯刑法第三
    百二十一條第二項、第一項攜帶兇器竊盜罪之未遂犯。所犯先後多次犯行，時間
    緊接，所犯基本構成要件相同罪名，其間雖有既、未遂之別，仍應依連續犯之規
    定以一罪論，並按其情節，從較重之攜帶兇器竊盜未遂罪論處。又被告前有如事
    實欄所示之科刑及執行情形，此有台灣桃園地方法院檢察署刑案資料查註紀錄表
    一紙附卷足憑，其於刑之執行完畢後，五年內再犯本件有期徒刑以上刑之罪，為
    累犯，依刑法第四十七條規定加重其刑。另被告所犯加重竊盜未遂部分，依刑法
    第二十六條前段規定減輕其刑。其刑同時有加重及減輕之情形，依刑法第七十一
    條第一項規定，先加後減之。爰審酌被告犯罪之動機、手段、對被害人造成之損
    失，其連續因案被查獲，猶不知警醒，又犯多次竊盜案件，犯後亦未坦承犯行等
    一切情狀，量處如主文所示之刑，並諭知易科罰金之折算標準，以示懲儆。扣案
    機車鑰匙一串為被告自有之機車鑰匙，無法證明為供犯罪所用之物，其餘兩把扣
    案鑰匙為原車之物，此經其陳明在卷，不予沒收；另被告持以打破車窗，竊取丙○○財物之螺絲起子並未扣案，為免執行困難，亦不予沒收。
據上論斷，應依刑事訴訟法第二百九十九條第一項前段，刑法第五十六條、第三百二
十一條第一項第三款、第二項、第二十六條前段、第四十一條第一項前段，第四十七
條，判決如主文。
本案經檢察官陳俊茂到庭執行職務。
中        華        民        國    九十一    年    五    月    廿四    日
                                  臺灣桃園地方法院刑事第五庭
                                      法  官    陳彥宏
右正本證明與原本無異
如不服本判決書應於送達後十日內向本院提出上訴狀
                                      書記官    翁其良
中        華        民        國    九十一    年    五    月    二十四  日
論罪法條：刑法第三百二十條第一項、第三百二十一條第一項第三款
刑法第三百二十條
意圖為自己或第三人不法之所有，而竊取他人之動產者，為竊盜罪，處五年以下有期
徒刑、拘役或五百元以下罰金。
意圖為自己或第三人不法利益，而竊佔他人之不動產者，依前項之規定處斷。
前二項之未遂犯罰之。
刑法第三百二十一條
犯竊盜罪而有左列情形之一者，處六月以上五年以下有期徒刑：
一、於夜間侵入住宅或有人居住之建築物、船艦或隱匿其內而犯之者。
二、毀越門扇、牆垣或其他安全設備而犯之者。
三、攜帶兇器而犯之者。
四、結夥三人以上而犯之者。
五、乘火災、水災或其他災害之際而犯之者。
六、在車站或埠頭而犯之者。
前項之未遂犯罰之。
      附表：九十年度易字第二一一七號（貨幣計算單位：新臺幣）
┌─┬────┬────────┬────────┬─────┬────┐
│  │犯罪時間│犯  罪  地  點  │行  為  態  樣  │所得財物  │被害人  │
├─┼────┼────────┼────────┼─────┼────┤
│１│90.7.2  │桃園縣桃園市永安│不詳            │ＨＮＣ－二│子○○  │
│  │        │路三一四巷二十二│                │二九號重機│        │
│  │        │之四號旁        │                │車一輛    │        │
├─┼────┼────────┼────────┼─────┼────┤
│２│90.7.25 │桃園縣蘆竹鄉南崁│不詳            │ＩＡＷ－二│癸○○  │
│  │晚間八時│路一段三百三十六│                │六一號重機│        │
│  │        │號前            │                │車一輛    │        │
├─┼────┼────────┼────────┼─────┼────┤
│３│90.7.29 │桃園縣桃園市慈文│不詳            │ＧＹＬ－０│戊○○  │
│  │下午六時│路一六三號前    │                │五二號輕機│        │
│  │        │                │                │車一輛    │        │
├─┼────┼────────┼────────┼─────┼────┤
│４│90.7.30 │桃園縣蘆竹鄉仁愛│以不詳方式擊破Ｐ│手提袋一個│甲○○  │
│  │上午七時│路南崁國小前    │Ｅ－九六三二號自│          │        │
│  │        │                │小客車玻璃（毀損│          │        │
│  │        │                │部分未經告訴）  │          │        │
├─┼────┼────────┼────────┼─────┼────┤
│５│90.8.19 │桃園縣桃園市興邦│以不詳方式擊破Ｌ│未得手    │丁○○  │
│  │下午三時│路四十三巷三號停│Ｋ－六五四七號自│（未遂）  │        │
│  │三十分  │車場內          │小客車玻璃（毀損│          │        │
│  │        │                │部分未據告訴）  │          │        │
├─┼────┼────────┼────────┼─────┼────┤
│６│90.8.28 │桃園縣大園鄉竹圍│以自備之螺絲起子│未得手    │丙○○  │
│  │凌晨零時│村十三鄰成功路五│破壞ＬＹ－九五四│（未遂）  │        │
│  │許      │十九巷三弄五號前│六號自小客車車窗│          │        │
│  │        │                │（毀損部分未據告│          │        │
│  │        │                │訴）            │          │        │
└─┴────┴────────┴────────┴─────┴────┘
